## Linter

## AirFlow

## Luigi

## Selenium

## Flask

## Django

## Jupyterbook

[strona projektu](https://jupyterbook.org/intro.html)

Zestaw przetestowanych pakietow:

-   numpy

-   matplolib

-   myst_parser==0.9.1

-   jupyter_book==0.7.1

-   sphinxcontrib-bibtex==1.0.0

Struktura katalogow:

```{r}

glowny_katalog 
|_> build # w tym pliku sa pliki html 
|_> katalog na grafike do pliku md 
|_> css 
|_> jakis plik md 1 
|_> jakis plik md 2 
|_> _config.yml 
|_> _toc.yaml


```

Przykładowa struktura \_config.yaml:

```{r}


# Book settings
title: ML models
autor: Lukasz Muszynski
logo: figures/logo.png


html:
  favicon : ""
  use_edit_page_button: false
  use_repository_button: false
  use_issies_button: false
  extra_nabvar: ""
  extra_footer: ""
  google_analytics_id: ""
  home_page_in_navbar: true
  baseurl: ""

toc:
  maxdepth: 4

latex:
  latex_documents:
    targetname: book.tex


```

Przykladowa struktura \_toc.yaml:

```{r}


- file: 1_model.md
- file: 2_model.md
  sections:
    -file: 2_model_A_glimpse.md
    sections:
      - file: 2_model_A_pl.md
      - file: 2_model_A_en.md
    -file: 2_model_B_glimpse.md
    sections:
      - file: 2_model_B_pl.md
      - file: 2_model_B_en.md
- file: 3_summary.md
    sections:
      - file: 3_summary_pl.md
      - file: 3_summary_en.md
  

```

Utworzenie book-a:

1.  Usuwam katalog `_build`
2.  Uruchamiamy konsolę CMD i uruchamiamy w niej Pythona.
3.  Ustawiamy się w katalogu nadrzędnym względem naszego katalog z dokumentacją. W tym miejscu wykonujemy komendę `jupyter-book build ./glowny_katalog`
4.  Po tej operacji powinien utworzyć się znowu katalog \_build zawierający na nowo wygenerowane pliki HTML.
